【裁判字號】    90,易,497
【裁判日期】    900928
【裁判案由】    贓物
【裁判全文】
臺灣基隆地方法院刑事判決                            九十年度易字第四九七號
    公  訴  人  臺灣基隆地方法院檢察署檢察官
    被      告  甲○○
右列被告因贓物案件，經檢察官提起公訴（九十年度偵字第三四三九號），本院判決
如左：
    主  文
甲○○故買贓物，處拘役伍拾日，如易科罰金以參佰元折算壹日，緩刑參年。
    事  實
一、甲○○於民國九十年六月八日，在臺北市○○○路上，明知車牌號碼ＱＸＢ─三
    九九號輕型機車係屬贓車（該機車係丙○○所有，交由其兄乙○○騎乘使用，於
    九十年三月下旬某日，因機車故障，停放於基隆市七堵區○○○路大華橋旁時失
    竊），仍以新臺幣（下同）二千元之價格向年籍住址不詳之成年男子「林志龍」
    買受上開輕型機車。嗣於同年八月十二日中午十二時許，甲○○騎乘前開買受而
    來之贓車，於行經基隆市○○○路、自治街口時，因未戴安全帽為警盤查而當場
    查獲。
二、案經基隆市警察局第三分局移送臺灣基隆地方法院檢察署檢察官偵查起訴。
    理  由
一、訊據被告甲○○固坦承有買受上開輕型機車之事實，惟矢口否認有何故買贓物之
    犯行，辯稱：該機車係一位姓名為「林志龍」之朋友於今年六月份，打電話到伊
    家中，電告要賣一部車子給伊，伊於六月八日在臺北忠孝東路上以一部機車二千
    元代價購得後，即騎乘該機車返回基隆。雖「林志龍」並未交付該機車之行車執
    照給伊，且伊自覺一部機車售價二千元有可疑之處，但因信任「林志龍」，所以
    仍予買受，伊不知該車係他人失竊之贓車云云。經查：前開機車係被害人乙○○
    於九十年三月下旬某日因故障停放於基隆市七堵區○○○路大華橋旁時失竊，業
    據乙○○於警訊時指陳明確，並有贓物認領保管單一紙在卷可查。而被告以二千
    元買受該贓車之犯行，業據被告於偵審時供承無訛。且一般人買受機車，為擔保
    來源之正當性，必會先檢視行車執照，或其他車籍資料，以免購得來路不明之車
    輛，被告辯稱曾向「林志龍」要求查看行車執照未果，但因信任「林志龍」而並
    未繼續向他索取，然被告又自承係於九十年六月間始在基隆市中正公園認識「林
    志龍」其人，約過一星期後，「林志龍」即打電話告以欲出售該機車與伊，伊於
    六月八日買受後，「林志龍」即未再與伊聯絡云云，實與一般常理有違。蓋一般人豈有與人相識一星期，在不知對方住址、真實年籍、聯絡方法等情況下，未要求出
    示相關辦理機車過戶之證件，即買受其機車，而「林志龍」知曉被告住家之電話號碼，被告竟不知如何聯絡「林志龍」，且被告購車後長達二個月，均未辦理機車過
    戶事宜，其明知上開機車為贓車之事實，灼然至明。況被告就「林志龍」之真實姓名年籍，無法提供任何證據供本院調查，是被告空言抗辯，並無足採，其犯行洵堪
    認定。
二、核被告所為，係犯刑法第三百四十九條第二項之故買贓物罪，爰審酌被告之犯罪
    動機、贓物之價值及犯罪後飾言狡辯、否認犯行之態度等一切情狀，量處如主文
    所示之刑，并諭知易科罰金之折算標準。查被告雖於七十五年間曾因竊盜罪經臺
    灣臺北地方法院判處有期徒刑十月，惟自七十七年二月十日執行完畢後迄案發時
    ，五年內未曾受有期徒刑以上刑之宣告，有臺灣高等法院全國前案紀錄表一紙在
    卷可稽，本院認其經此教訓後，當知警惕，應無再犯之虞，因認其所宣告之刑以
    暫不執行為適當，併予宣告緩刑三年，以勵來茲而啟自新。
據上論斷，應依刑事訴訟法第二百九十九條第一項前段、刑法第三百四十九條第二項
、第四十一條第一項、第七十四條第二款，罰金罰鍰提高標準條例第一條前段、第二
項，判決如主文。
本案經檢察官黃士元到庭執行職務
中      華      民      國      九十    年      九      月    二十八    日
                              臺灣基隆地方法院刑事第三庭
                                      法  官  陳  培  仁
右正本證明與原本無異。
對於本件判決如有不服，應於收受送達後十日內，向本院提出上訴書狀，上訴於臺灣
高等法院，並按他造當事人之人數附具繕本。
                                      書記官  明  祖  斌
中      華      民      國      九十    年      十      月      三      日
附錄論罪法條
刑法第三百四十九條第二項：
搬運、寄藏、故買贓物或為牙保者，處五年以下有期徒刑、拘役或科或併科一千元以
下罰金。


司法院資訊處製作；財團法人民間司法改革基金會備份。
